【裁判字號】    92,簡上緝,1
【裁判日期】    920530
【裁判案由】    竊盜
【裁判全文】
臺灣桃園地方法院刑事判決                          九十二年度簡上緝字第一號
    上  訴  人  臺灣桃園地方法院檢察署檢察官
    被      告  甲○○
右上訴人因被告竊盜案件，不服本院中壢簡易庭九十一年度壢簡字第二一號，中華民
國九十一年一月十五日第一審判決（聲請簡易判決處刑案號：臺灣桃園地方法院檢察
署九十年度偵字第一九一四○號），提起上訴，本院判決如左：
    主  文
上訴駁回。
    事  實
一、甲○○曾於民國八十四年間先後因違反麻醉藥品管理條例案件，經本院分別以八
    十四年度易字第一○四○號判決判處有期徒刑三月、以八十五年度易緝字第一○
    七號判決判處有期徒刑六月，並均經確定在案；嗣於八十五年間又因竊盜案件，
    經臺灣臺中地方法院以八十五年度易字第一三一七號判決判處有期徒刑八月確定
    。上開三罪經接續執行，於八十六年一月十六日縮短刑期假釋出獄，八十六年六
    月十八日假釋期滿未經撤銷假釋，其未執行之刑以已執行論。又於八十八年間因
    偽造文書案件，經本院以八十九年度訴字第三○一號判決判處有期徒刑一年確定
    ，而於九十年七月二十七日徒刑執行完畢出監。猶不知悔悟，基於意圖為自己不
    法所有之犯意，於九十年十月二十九日十八時許，在桃園縣中壢市○○街旁，以
    自備之機車鑰匙竊取黃信翔所有而停放該處之車牌號碼ＨＲＦ–八五九號重型機
    車乙部，得手後供己騎用。嗣於九十年十一月六日二十時三十分許，在桃園縣八
    德市○○街三五巷口停車場，甲○○正欲發動上開機車騎用時，為警當場查獲，
    並扣得其用以行竊之機車鑰匙一把。
二、案經桃園縣警察局平鎮分局報告臺灣桃園地方法院檢察署檢察官偵查聲請簡易判
    決處刑。
        理  由
一、訊據被告甲○○坦承右揭犯行不諱，核與被害人黃信翔於警訊時所指訴之情節相
    符（見九十年度偵字第一九一四○號卷第九頁），並有車輛竊盜、車牌失竊資料
    個別查詢報表–查詢車輛認可資料、贓物認領保管單各乙紙（見同上卷宗第十四
    頁、第十五頁），足認被告前開任意性之自白，顯與事實相符。是本件事證明確
    ，被告犯行堪以認定，應予依法論科。
二、核被告甲○○所為，係犯刑法第三百二十條第一項之竊盜罪。查被告甲○○曾於
    八十四年間先後因違反麻醉藥品管理條例案件，經本院分別以八十四年度易字第
    一○四○號判決判處有期徒刑三月、以八十五年度易緝字第一○七號判決判處有
    期徒刑六月，並均經確定在案；嗣於八十五年間又因竊盜案件，經臺灣臺中地方
    法院以八十五年度易字第一三一七號判決判處有期徒刑八月確定。上開三罪經接
    續執行，於八十六年一月十六日縮短刑期假釋出獄，八十六年六月十八日假釋期
    滿未經撤銷假釋，其未執行之刑以已執行論。又於八十八年間因偽造文書案件，
    經本院以八十九年度訴字第三○一號判決判處有期徒刑一年確定，而於九十年七
    月二十七日徒刑執行完畢出監，有臺灣桃園地方法院檢察署刑案資料查註紀錄表
    、臺灣高等法院被告全國前案紀錄表在卷可按，其於有期徒刑執行完畢五年以內
    ，再犯本件有期徒刑以上之罪，為累犯，應依刑法第四十七條規定，加重其刑。
    原審以被告罪證明確，適用刑法第三百二十條第一項、第四十七條、第四十一條
    第一項前段、第三十八條第一項第二款，罰金罰鍰提高標準條例第一條前段、第
    二條，並審酌被告之素行，犯罪之動機、目的、手段、所竊物品價值及犯罪後態
    度等一切情狀，量處有期徒刑陸月，並諭知易科罰金之折算標準及就扣案被告所
    有而供犯本件犯罪所用之機車鑰匙一把，併予依法宣告沒收，其認事用法均無違
    誤，量刑亦屬妥適，應予維持。
三、上訴人上訴及移送併辦意旨均以：被告甲○○復基於意圖為自己不法所有之概括
    犯意，於九十一年二月十六日二時許，在桃園縣中壢市○○○路○段一五二巷六
    號前，以自備之機車鑰匙竊取隆鳳雲（上訴書及移送併辦意旨書均誤為陳鳳雲）
    所有停放該處之ＦＣＪ–六二九號重型機車乙部，得手後供己騎用，嗣於同年月
    二十一日十三時許，在桃園縣中壢市○○路二八九號前，為警當場查獲，並扣得
    其行竊所用之機車鑰匙二把，因認被告此部分所為與前開偷竊黃信翔所有之重型
    機車之犯行間，有連續犯之裁判上一罪關係等語。惟查，本件訊據被告固坦承有
    上述偷竊被害人隆鳳雲所有之重型機車乙部之事實，核與被害人隆鳳雲於警訊時
    所指訴之情節相符（見九十一年度偵字第四○三九號卷第八頁），並有查詢車輛
    認可資料、贓物領據各乙紙附卷可稽（見同上卷宗第九頁、第十頁）及機車鑰匙
    二把扣案可證，然被告亦迭於偵查及本院審理時供承：上開鑰匙二把非其所有，
    而係在被害人隆鳳雲所有之上開機車旁拾獲者；當時其到朋友家，被害人隆鳳雲
    亦住附近，而其回家時，經過上開被害人隆鳳雲停放機車之地點，見被害人隆鳳
    雲所有之上開機車下有二支鑰匙，就臨時起意想試試看而用該二把鑰匙偷竊上開
    機車等語（見同上卷宗第十五頁背面、本院九十二年五月十九日審判筆錄）。足
    認被告係另行起意而以撿來之鑰匙偷竊被害人隆鳳雲所有之上開機車，是其此部
    分之犯行與上開偷竊被害人黃信翔所有機車之犯行間，即難認有概括之犯意可言
    ，從而，二者間即無連續犯之裁判上一罪之關係，上訴及移送併辦意旨此部分之
    所指，尚有未洽。綜上，被告此部分之犯行，既與上開經原審判決論罪科刑部分
    之犯行間，不生連續犯之裁判上一罪關係，則上訴人執前詞，指摘原判決不當，
    為無理由，應予駁回。另移送併辦意旨所指被告之上開犯行，既與本件被告經論
    罪科刑之部分不生連續犯之裁判上一罪關係，即非起訴效力所及，本院自不得併
    予審究，是移送併辦之部分，應退由檢察官另為適法之處理，附此敘明。
據上論斷，應依刑事訴訟法第四百五十五條之一第三項、第三百六十八條，判決如主
文。
本案經檢察官古慧珍到庭執行職務。
中      華      民      國    九十二    年    五    月      三十       日
                                     臺灣桃園地方法院刑事第二庭
                                         審判長法  官   徐  培  元
                                               法  官   錢  建榮
                                               法  官   張  震  武
右正本證明與原本無異
不得上訴。
                                               書記官   賴  玉  真
中      華      民      國    九十二    年     六    月     二     日


司法院資訊處製作；財團法人民間司法改革基金會備份。
